臺灣臺中地方法院刑事判決　　　　　　　　　　　　九十三年度易字第一七七三號
　　公　訴　人　臺灣臺中地方法院檢察署檢察官
　　被　　　告　甲○○
右列被告因毒品危害防制條例案件，經檢察官提起公訴（九十三年度偵字第九九號）
，本院判決如左：
    主  文
甲○○持有第二級毒品，累犯，處有期徒刑肆月，如易科罰金，以參佰元折算壹日。
扣案安非他命貳包（驗餘淨重零點壹公克）沒收銷燬之。
    事  實
一、甲○○曾因侵占案件，經臺灣南投地方法院判處有期徒刑三月確定，並於民國（
    下同）九十一年十月十一日執行完畢。猶不思悔改，明知安非他命為政府列管之
    第二級毒品，不得非法持有，竟於九十二年二月六日某時，未經許可，將第二級
    毒品安非他命二包（含外包裝袋毛重二五．二三公克，淨重０．一五公克，驗餘
    淨重０．一公克，起訴書誤植為０．六公克），放在其所有之手提袋內，並放置
    在其所有之六Ｑ─五四三二號自小客車駕駛座之腳踏墊上，而非法持有之，且搭
    載其友人丙○○外出，將車輛停放在彰化縣彰化市○○路與永安街口，嗣於當日
    十六時許，甲○○與丙○○欲開車離開，丙○○已坐在駕駛座旁之乘客座上，甲○○打開車門，將前開手提袋拿起正欲上車時，見據報前來之警員乙○○上前盤
    查，即藉口至旁邊上廁所，乙○○見丙○○在車內發抖，即命丙○○下車並打開
    該手提袋，見有前開安非他命二包而查獲，並扣得安非他命二包。
二、案經彰化縣警察局彰化分局報請臺灣彰化地方法院檢察署檢察官呈請臺灣高等法
    院臺中分院檢察署檢察長令轉臺中地方法院檢察署檢察官偵查起訴。
    理  由
一、訊據被告甲○○固坦承於前揭時地為警查獲，惟矢口否認有何犯行，辯稱：扣案
    之安非他命非其所持有，伊在把玩娃娃機，突然被人架住，伊有看見係一不詳姓
    名年約三十餘歲之男子將扣案物品交予警察云云，惟查，證人乙○○於九十三年
    九月二十二日本院審理時到庭結稱：我是接獲民眾檢舉有可疑之人在娃娃機附近
    ，我就過去，先假裝玩娃娃機，順便觀察甲○○之行為，後見甲○○與丙○○往
    車輛走去，車輛停在距娃娃機三公尺處，我就上前盤查，甲○○站在駕駛座旁，
    已打開駕駛座車門，正要上車，丙○○已坐在駕駛座旁之乘客座，甲○○說要上
    廁所，丙○○在車上一直發抖，我就叫丙○○打開置於駕駛座旁在車外之手提袋
    ，結果一打開裡面裡面有安非他命、電子磅秤等物，當時我叫甲○○回來，甲○○說手提袋裡面的電子磅秤是他的，其餘都不是他的，甲○○有承認那手提袋是
    他的，丙○○也說手提袋是甲○○的」「我看甲○○要上車時，有將原先放在駕
    駛座下方腳踏墊上之手提袋拿起來，見我上前，就將手提袋放在駕駛座的車門旁
    ，再佯稱要上廁所離開，我發現丙○○在發抖，才叫丙○○下車並將手提袋打開
    ，打開手提袋發現裡面有毒品」等語，核與被告於九十二年二月六日為警查獲時
    所為「警方在我所駕駛車輛六Ｑ─五四三二號旁塑膠袋內查獲毒品等物，電子磅
    秤是我所有」之供述，及丙○○於同日所為「警方於現場所查獲之毒品原放置於
    車號六Ｑ─五四三二號自用小客車之駕駛座下，該車為甲○○所使用」之供述（
    見臺灣彰化地方法院檢察署九十二年度偵緝字第四二０號偵查卷第二十四頁至二
    十九頁）相符，可知，放置扣案安非他命之手提袋原放在駕駛座之腳踏墊上，嗣
    因被告欲上車打開車門時才將手提袋拿起，適見證人乙○○上前盤查，才順勢將
    手提袋放在其站立之駕駛座旁，是被告及丙○○於警詢時才有上開之供述，被告
    所為之辯解顯不足採。此外，復有扣案之白色透明塊狀結晶二包可證，且扣案之
    物均檢出甲基安非他命成份，實際毛重二五．二三公克（含外包裝袋重），淨重
    ０．一五公克、取０．０五公克鑑驗用罄，餘０．一０公克，有內政部警政署刑
    事警察局九十三年七月九日刑鑑字第０九三０一三一六二二號鑑驗通知書在卷可
    稽，本件事證明確，被告犯行堪以認定。
二、核被告所為，係犯毒品危害防制條例第十一條第二項持有第二級毒品罪。被告前
    因侵占案件，經判處有期徒刑三月確定，並於九十一年十月十一日易科罰金執行
    完畢，有臺灣高等法院被告全國前案紀錄表在卷可稽，其於五年內再犯有期徒刑
    以上刑之本罪，為累犯，應依法加重其刑。爰審酌被告犯罪之動機、目的、手段
    ，犯罪所生之危害、犯罪後之態度等一切情狀，量處如主文所示之刑，並諭知易
    科罰金之折算標準。扣案安非他命二包（驗餘淨重０．一公克）係查獲之第二級
    毒品，應併依毒品危害防制條例第十八條第一項前段宣告沒收銷燬之。
據上論斷，應依刑事訴訟法第二百九十九條第一項前段，毒品危害防制條例第十一條
第二項、第十八條第一項前段，刑法第十一條、第四十七條、第四十一條第一項前段
，罰金罰鍰提高標準條例第二條，判決如主文。
中      華      民      國      九十三      年    十    月    二十五    日
                                臺灣臺中地方法院刑事第五庭
                                    審判長法  官    梁  堯  銘
                                          法  官    巫  淑  芳
                                          法  官    林  慧  英
右正本證明與原本無異。
如不服本判決，應於送達後十日內向本院提出上訴狀（須附繕本），上訴於臺灣高等
法院臺中分院。
                                          書記官
中      華      民      國      九十三      年    十    月    二十六    日
附錄論罪科刑法條
毒品危害防制條例第十一條第二項
持有第二級毒品者，處二年以下有期徒刑、拘役或新台幣三萬元以下罰金。
